臺灣臺中地方法院民事裁定
111年度亡字第94號
聲  請  人  臺灣臺中地方檢察署檢察官 



上列聲請人聲請宣告失蹤人謝家彥死亡事件，本院裁定如下：
    主  文
一、宣告謝家彥（男，民國00年00月00日生，身分證統一編號：
    Z000000000號，最後設籍地址：臺中市○區○○街00巷00號）
    於民國106年1月21日下午12時死亡。
二、程序費用由謝家彥遺產負擔。
    理  由
一、聲請意旨略以：失蹤人謝家彥（下稱失蹤人）於民國49年6
    月24日遷入臺中市○區○○里00鄰○○街00巷00號，上開地址於1
    05年12月25日改為臺中市○區○○里00鄰○○街00巷00號。失蹤
    人非榮民、在臺無配偶子女，另經臺中○○○○○○○○戶籍員實地
    訪查，上址房屋已拆除，臺中市東區干城里12鄰鄰長胡進火
    亦表示未曾見過失蹤人，且失蹤人無入出境紀錄、無國民身
    分證請領紀錄、未申請社會福利、無殯葬設施使用紀錄，另
    雖有投保全民健康保險，惟自86年5月12日至110年10月31日
    無就醫申報紀錄，又自103年起無財產所得，亦無信用卡紀
    錄。失蹤人至103年1月21日已年滿84歲，同日經警受理通報
    列為失蹤人口，迄未尋獲，生死不明已逾3年，此外，聲請
    人前經本院准以111年度亡字第32號民事裁定為公示催告，
    陳報期間屆滿，未據失蹤人陳報其生存，或知失蹤人生死者
    ，陳報其所知，爰依法聲請宣告失蹤人死亡等語。
二、按失蹤人失蹤滿7年後，法院得因利害關係人或檢察官之聲
    請，為死亡之宣告；失蹤人為80歲以上者，得於失蹤滿3年
    後，為死亡宣告；又受死亡宣告者，以判決內所確定死亡之
    時，推定其為死亡；前項死亡之時，應為前條各項所定期間
    最後日終止之時，民法第8條第1項、第2項、第9條第1項、
    第2項前段分別定有明文。
三、經查：
㈠、聲請人主張之前揭事實，業據其提出戶籍資料、內政部移民
    署函（無出境資料）、臺中○○○○○○○○鄉鎮市區戶政資訊系統
    列印頁面（無身分證領取及換發紀錄）、臺中市政府警察局
    第三分局東區分駐所受理失蹤人口登記表、臺中市東區區公
    所函（無社會福利申請紀錄）、臺中市生命禮儀管理處函（
    無符合失蹤人之民眾使用紀錄）、全民健保資料（投保單位
    為臺中市東區區公所）、國軍退除役官兵輔導委員會臺中市
    榮民服務處函（不具榮民或榮眷身分）、查訪照片、三親等
    資料查詢結果（無其他最近親屬）、財團法人金融聯合徵信
    中心（無信用卡紀錄）、稅務電子閘門所得調件明細表（自
    103年至110年均無財產、所得資料）、全國刑案資料查註表
    及在監在押紀錄表（無前案、在監、在押紀錄）等件為證，
    並有臺中市政府警察局第三分局111年10月31日中市警三分
    偵字第1110060077號函暨所附員警職務報告、現場照片等在
    卷可稽，自堪信屬實。　　　
㈡、本件失蹤人於103年1月21日失蹤時已滿80歲，迄未尋獲，算
    至106年1月21日屆滿3年，揆諸前揭規定，聲請人聲請對失
    蹤人為死亡之宣告，在經公示催告程序申報期間屆滿，仍未
    據失蹤人陳報生存或知其生死者陳報其所知之情形下，為有
    理由，應予准許，並應以失蹤屆滿3年之日終止之時即106年
    1月21日下午12時，作為確定其死亡之時，爰宣告如主文第
    一項所示。
四、聲請程序費用負擔之依據：家事事件法第154條第3項。
中　　華　　民　　國　　111 　年　　11　　月　　14　　日
                   家事法庭     法  官　謝珮汝
以上正本係照原本作成。
如對本裁定抗告，須於裁定送達後10日內向本院提出抗告狀（須
附繕本），並繳納抗告費新臺幣1,000元。
本裁定確定後30日內，應至戶政事務所辦理死亡登記。
中　　華　　民　　國　　111 　年　　11　　月　　14　　日
                                書記官　劉燕媚